臺灣新竹地方法院刑事判決　　　　　　 　96年度訴緝字第1號
公　訴　人　臺灣新竹地方法院檢察署檢察官
被　　　告　甲○○
上列被告因違反毒品危害防制條例案件，經檢察官提起公訴（94
年度毒偵字第1873號），本院判決如下：
    主  文
本件免訴。
    理  由
一、公訴意旨略以：被告甲○○前因施用毒品案件，先後依臺灣
    臺中地方法院87年度毒聲字第576 號及87年度毒聲字第1756
    號裁定送觀察、勒戒後，認均無繼續施用毒品之傾向，於民
    國87年7月17日、87年9月19日執行完畢釋放，並由臺灣臺中
    地方法院檢察署檢察官分別於87年7 月17日以87年度偵字第
    13645號、87年9月18日以87年度偵字第19202 號為不起訴處
    分確定。又因施用毒品案件，經臺灣臺中地方法院裁定令入
    戒治處所施以強制戒治1 年，嗣於90年7月4日復經同法院裁
    定停止戒治，所餘戒治期間交付保護管束，於91年1 月12日
    因保護管束期滿執行完畢，其該次所涉施用毒品之犯行，於
    90年4月2日經臺灣臺中地方法院以90年度訴緝字第26號判決
    處有期徒刑1年確定，甫於92年1月20日因縮短刑期假釋出監
    ，並於92年6月5日假釋期滿未被撤銷，視為執行完畢。復因
    施用第一級毒品案件，由臺灣新竹地方法院檢察署檢察官於
    94年6月13日以94年度毒偵字第977號提起公訴，經本院於94
    年8月8日以94年度訴字第555 號，判處有期徒刑1年1月確定
    （現由臺灣新竹地方法院檢察署執行科通緝中，尚未執行，
    不構成累犯）。詎其仍不知悛悔，基於施用第一級毒品海洛
    因之概括犯意，自94年8月5日12時起至同年月9 日18時56分
    許採尿時往前回溯26小時內之某時止，連續在新竹市○○里
    ○○街87巷14弄35號2 樓住處及不詳處所等處，施用第一級
    海洛因多次，為警於94年8月9日18時5 分，經被告甲○○同
    意採尿後，送驗結果呈現嗎啡陽性反應後，始悉上情。
二、按案件曾經判決確定者，應諭知免訴之判決，刑事訴訟法第
    302條第1款定有明文。又刑事訴訟法第302條第1款規定，案
    件曾經判決確定者，應諭知免訴之判決，此項訴訟法上所謂
    一事不再理之原則，關於實質上一罪或裁判上一罪，均有其
    適用，最高法院60年度臺非字第77號判例足資參照。
三、次按，刑法第2條第1項規定：「行為後法律有變更者，適用
    行為時之法律。但行為後之法律有利於行為人者，適用最有
    利於行為人之法律」。被告行為後，刑法第56條連續犯之規
    定，業於94年2月2日修正公布刪除，並於95年7月1日起施行
    ，則被告之犯行，因行為後新法業已刪除連續犯之規定，此
    刪除雖非犯罪構成要件之變更，但顯已影響行為人刑罰之法
    律效果，即修正前依連續犯以一罪論並加重其刑，修正後為
    數罪而分論併罰，比較新、舊法結果，以修正前之法律較有
    利於被告，依前開刑法第2條第1項之規定，應適用行為時即
    修正前刑法第56條之規定，先予敘明。
四、經查：
(一)、被告前因施用毒品案件，先後依臺灣臺中地方法院87年度毒
    聲字第576 號及87年度毒聲字第1756號裁定送觀察、勒戒後
    ，認均無繼續施用毒品之傾向，於87年7月17日、9月19日執
    行完畢釋放，並由臺灣臺中地方法院檢察署檢察官分別於87
    年7月17日以87年度偵字第13645號、87年9 月18日以87年度
    偵字第19202 不起訴處分確定。又因施用毒品案件，經臺灣
    臺中地方法院裁定令入戒治處所施以強制戒治1 年，嗣於90
    年7月4日復經裁定停止戒治，所餘戒治期間交付保護管束，
    於91年1 月12日因保護管束期滿執行完畢，其該次所涉施用
    毒品之犯行，於90年4月2日經臺灣臺中地方法院以90年度訴
    緝字第26號判決處有期徒刑1年確定，而於92年1月20日因縮
    短刑期假釋出監，並於92年6月5日假釋期滿未被撤銷，視為
    執行完畢。復因施用第一級毒品海洛因，經本院於94年8月8
    日以94年度訴字第555 號判決判處有期徒刑1年1月確定，有
    臺灣高等法院被告前案紀錄表附卷可稽。
(二)、被告確有上揭自94年8月5日12時許起至同年月8 日止施用第
    一級毒品海洛因之事實，已據被告於本院準備程序時自白供
    認不諱，且被告為警查獲後所採尿液經鑑驗結果，亦確呈嗎
    啡（海洛因人體代謝物）陽性反應，此有公訴人舉證提出之
    臺灣檢驗科技股份有限公司94年8月29日報告編號CH/2005/8
    0619號濫用藥物尿液檢驗報告、新竹市警察局刑警隊辦理煙
    毒、麻醉藥品案尿液送驗受檢人真實姓名代號對照表等在卷
    足資佐證。據此，被告確有上揭施用第一級毒品海洛因之犯
    行，已堪認定。
(三)、然被告另於94年4 月28日21時許，因施用第一級毒品海洛因
    ，而於94年4月29日5時25分許為警查獲，並經本院於94年 8
    月8日以94年度訴字第555號判決判處有期徒刑1年1月確定之
    事實，亦有臺灣高等法院被告前案紀錄表、本院94年度訴字
    第555號刑事判決等在卷足稽。而被告於本院96年1月16日準
    備程序時供稱：「（請為本件認罪之陳述）我是從上次94年
    4 月份被判刑之後，因為身體不好，所以還是有在施用毒品
    ，但是已經決定要戒了，施用的量越來越少，在94年9 月份
    已經全部戒掉了，斷斷續續施用，大約1、2天施用1 次…有
    時候身體不好就會施用…」等情，足認被告自94年4 月份起
    至94年9 月份前某日止數次施用第一級毒品海洛因等行為，
    均係基於其施用第一級毒品海洛因之概括犯意所為，是被告
    本件施用第一級毒品海洛因之事實，與前揭業經判決確定施
    用第一級毒品海洛因之犯行，犯罪時間緊接、所犯構成要件
    相同，另衡酌施用毒品者均有相當程度之成癮性及心理依賴
    ，足證被告顯係基於概括之犯意而為，應屬連續犯之裁判上
    一罪，揆諸前揭說明，被告所為本案之94年8月5日12時許起
    至同年月8 日止施用第一級毒品海洛因之行為，應為本院94
    年度訴字第555號刑事確定判決之既判力所及無疑。
五、從而，公訴人就被告曾經判決確定之同一案件再行起訴，依
    法自應諭知免訴之判決，並不經言詞辯論為之。
六、據上論斷，應依刑事訴訟法第302條第1款、第307 條，判決
    如主文。
中　　華　　民　　國　　96　　年　　9 　　月　　20　　日
                  刑事第一庭審判長法　官  許翠玲
                                  法　官  楊惠芬
                                  法　官  楊數盈
以上正本證明與原本無異。
如不服本判決應於收受本判決後十日內向本院提出上訴書狀，其
未敘述上訴理由者，並得於提起上訴後十日內向本院補提理由書
狀( 均須按他造當事人之人數附繕本 )「切勿逕送上級法院」。
                                  書記官  謝國聖
中　　華　　民　　國　　96　　年　　9 　　月　　20　　日
